# 企业无偿捐赠自建学校给政府改如何做账务处理？

提问人：VincentChia 时间：2019-03-25 17:18:17
如题，企业于政府签订协议，给政府建立一座学校，建好后无偿捐赠给政府，该如何做账呢？是在移交的同时，直接在建工程转营业外支出吗？另外税务方面又该如何处理？

回答人：chenyiwei
如果明确是无偿捐赠，那么在发生建造支出时就应当直接计入营业外支出（而不是先在在建工程中核算，移交时才转入营业外支出），因为该项学校建造工程对本企业而言不产生经济利益，故不符合确认为资产的条件。如果在建造学校的过程中领用了本企业的存货和产品的，则在领用时按实际成本转入营业外支出，并考虑增值税视同销售的影响。